臺灣高雄地方法院民事裁定
111年度消債清字第91號
聲  請  人  張得福  
0000000000000000

0000000000000000

代  理  人  陳秉宏律師
上列當事人因消費者債務清理事件聲請清算，本院裁定如下：
    主  文
聲請人張得福自中華民國一一一年九月二十日下午四時起開始清
算程序。
命司法事務官進行本件清算程序。
    理  由
一、聲請意旨略以：伊有不能清償債務情事，曾於消費者債務清
    理條例（下稱消債條例）施行前，依中華民國銀行公會會員
    辦理消費金融案件無擔保債務協商機制請求共同協商債務清
    償方案成立，惟因不可歸責於己之事由毀諾。伊又未經法院
    裁定開始更生程序或許可和解或宣告破產，爰聲請清算等語
    。
二、按債務人不能清償債務或有不能清償之虞者，得依本條例所
     定更生或清算程序，清理其債務；債務人於法院裁定開始
    更生程序或許可和解或宣告破產前，得向法院聲請清算；法
    院開始清算程序之裁定，應載明其年、月、日、時，並即時
    發生效力；法院開始更生或清算程序後，得命司法事務官進
    行更生或清算程序，必要時得選任律師、會計師或其他適當
    之自然人或法人1人為監督人或管理人，消債條例第3條、第
    80條前段、第83條第1項、第16條第1項分別定有明文。
三、經查：
  ㈠聲請人於消債條例施行前，依中華民國銀行公會會員辦理消
    費金融案件無擔保債務協商機制請求共同協商債務清償方案
    成立，約定自民國95年6月起，分120期，利率0％，每月清償
    新臺幣（下同）26,431元，聲請人未繼續依約繳款，於96年
    1月18日經通報毀諾，固有安泰銀行陳報狀（本案卷第33至3
    5頁）、協議書（本案卷第40頁）可參。惟聲請人自陳毀諾
    時擔任點工，日薪1,200元，每月收入12,000元至24,000元
    不等，於高雄市洗染業職業工會投保勞保，投保薪資約18,3
    00元，有勞工保險被保險人投保資料表【本院111年度司消
    債調字第182號卷（下稱調卷）第16至17頁背面】在卷可稽
    。是以聲請人斯時之每月所得，已難負擔每月26,431元之還
    款金額，堪認聲請人有不可歸責於己之事由，致不能履行原
    協商條件。
　㈡聲請人復於111年4月29日提出債權人清冊，向本院聲請調解
    債務清償方案，經本院111年度司消債調字第182號受理，因
    曾毀諾毋庸再行調解，聲請人於111年5月6日具狀聲請清算
    等情，亦經本院依職權調取上開調解卷宗核閱無訛。
  ㈢聲請人於108年度申報所得為252,800元，109年度至110年度
    均無申報所得，名下有共有之未保存登記建物1筆，課稅現
    值633元；又聲請人自陳無業，由長子張煜昇每月資助3,000
    元，曾於110年10月至威實工程行任臨時工8日，收入8,000
    元，自109年11月起每月領取中低收入老人津貼3,879元，前
    於98年11月25日曾領取勞保老年給付603,631元，於110年7
    月16日領取行政院疫情紓困補助10,000元，110年10月27日
    領取七美鄉公所空軍回饋金20,000元等情，有108年至109年
    綜合所得稅各類所得資料清單及財產歸屬資料清單（調卷第
    13至15頁）、110年稅務電子閘門財產所得調件明細表（本
    案卷第21頁）、財產及收入狀況說明書（調卷第2頁）、債
    權人清冊（本案卷第38頁）、戶籍謄本（調卷第6頁）、勞
    工保險被保險人投保資料表（調卷第16至17頁背面）、個人
    商業保險查詢結果表（本案卷第83頁）、財團法人金融聯合
    徵信中心前置協商專用債權人清冊（調卷第7至9頁）、信用
    報告（調卷第10至12頁）、澎湖縣政府函（本案卷第25頁、
    第32頁）、租金補助查詢表（本案卷第20頁）、勞動部勞動
    力發展署高屏澎東分署函（本案卷第26頁）、勞動部勞工保
    險局函（本案卷第23頁）、澎湖縣澎湖地政事務所函（本案
    卷第22頁）、健保投保紀錄（調卷第18頁）、自願職保被保
    險人投保資料表（調卷第17頁）、張煜昇簽立之資助切結書
    （調卷第21頁）、存簿（本案卷第41至46頁）等附卷可參。
    依聲請人上述工作、收入、領取補助情形，聲請人自109年4
    月至111年5月平均每月僅有可處分所得約7,296元【計算式
    ：（3,000×26＋3,879×19＋8,000＋10,000＋20,000）÷26＝7,296
    】，可供運用。
  ㈣關於聲請人個人日常必要支出部分，聲請人主張每月支出6,1
    99元（無房屋租金）乙情。按債務人必要生活費用，以最近
    1年衛生福利部或直轄市政府所公告當地區每人每月最低生
    活費1.2倍定之，消債條例第64條之2第1項定有明文。本院
    參酌衛福部社會司所公告111年度高雄市最低生活費為14,41
    9元，1.2倍即17,303元。又聲請人陳稱居住於妹婿所有房屋
    ，其無房屋費用支出，故於計算聲請人個人每月必要生活費
    時，應扣除房租支出所佔比例（約為24.36％）以13,088元為
    限【計算式：17,303×（1－24.36%）＝13,088】，而聲請人主
    張每月必要支出約6,199元，未逾此金額，尚屬合理，應予
    採計。
  ㈤綜上所述，聲請人平均每月可運用收入約7,296元，扣除必要
    生活費6,199元後，尚餘1,097元。而聲請人目前負債總額約
    為4,790,348元（本案卷第38頁債權人清冊、本案卷第24頁
    台新銀行陳報狀），扣除財產633元，以上開餘額按月攤還
    結果，至少約須364年【計算式：（4,790,348－633）÷1,097
    ÷12＝364）始能清償完畢，堪認聲請人確有不能清償債務之
    情事。從而，聲請人向本院聲請清算，應予准許，並命司法
    事務官進行本件清算程序。
四、依消債條例第11條第1 項、第83條第1 項、第16條第1 項，
    裁定如主文。
中　　華　　民　　國　　111 　年　　9 　　月　　20　　日
              　　民事庭　　　法　官  陳美芳
以上正本係照原本作成。
本裁定不得抗告。　　　　　　　　　　
中　　華　　民　　國　　111 　年　　9 　　月　　20　　日
                              書記官  胡美儀